Minutes et répertoires du notaire Raoul BONTEMPS, 29 août 1569 - juillet 1617 (étude XXIII)
Archives nationales
- Minutes de Raoul BONTEMPS, 29 août 1569 - juillet 1617; MC/ET/XXIII/34 - MC/ET/XXIII/223
  - Minutes. 1610, juillet - décembre, juillet - décembre 1610; MC/ET/XXIII/121
    - BENOISE (Jacques) maître orfèvre demeurant au bout du Pont-au-Change, près du chevet de l'église Saint-Leufroy, enseigne de la Fortune et Marie DELARUE sa femme § Constitution par Marguerite LYON, veuve en Ières noces de Philippe BENOISE, aussi maître orfèvre, et par. .., aux RR.PP. du collège de Clermont (A la suite: 1626, 22 septembre, quittance de rachat à. ..); Indemnité de... à Marguerite LYON., 14 août 1610; MC/ET/XXIII/121
      quittance; Benoise, Jacques; Delarue, Marie; Lyon, Marguerite; Laurent, Jean
    - POISSE (Marguerite) fille de Jacques POISSE, huissier du Roi en la Maréchaussée de France, au siège de la table de marbre du Palais, demeurant rue des Canettes en la Cité, et de Catherine MATHON § Mariage de Louis GOURGOURON, maître maçon à Paris,[ demeurant rue et paroisse Saint-Pierre-aux-Boeufs en la Cité, fils de Gilles GOURGOURON, aussi maître maçon] et de Marguerite POISSE, 22 août 1610; MC/ET/XXIII/121
      contrat de mariage; Poisse, Marguerite; Gourgouron, Gilles; Perier, Guillemette; Gourgouron, Louis
    - LE VACHER (Jacques) écuyer, exempt des gardes du corps du Roi et Charlotte PINGART, sa femme, demeurant rue de la Vieille Poterie, paroisse Saint-Jacques-de-la-Boucherie § Quittance de rachat par Jacques LE VACHER à Antoine LE VACHER, violon ordinaire du Roi et Marguerite ROSATY, sa femme, d'une rente à eux constituée à leur contrat de mariage du 19 mai 1607, 25 août 1610; MC/ET/XXIII/121
      contrat de mariage; quittance; Le Vacher, Jacques
    - RUELLE (Pierre) Conseiller du Roi en sa cour de Parlement chantre et chanoine de l'Eglise de Paris § Vente par Gilles de L'ESPINAY, écuyer seigneur de SERVANTES et de BALLEU en Beauvaisin et Esther de BALLEU, sa femme, demeurant aud. Balleau, à Pierre RUELLE, du fief de Lasnière en la paroisse de Sury-ès-Bois en Berry, 26 août 1610; MC/ET/XXIII/121
      acte de vente; Ruelle, Pierre
    - SURY-ès-BOIS en Berry § Vente par Gilles de L'ESPINAY, écuyer, et Esther de BALLEU, sa femme, à Pierre RUELLE, chantre et chanoine de l'Eglise de Paris, du fief de Lasnière sis en la paroisse de SURY-ès-BOIS en Berry moyennant 4880 livres et 100 livres pour les épingles de lad dame de BALLEU., 26 août 1610; MC/ET/XXIII/121
    - SAINT-SULPICE (église) § Quittance de Jean MOYSY, bourgeois de Paris demeurant rue de Tournon, au nom et comme marguillier tenant le compte de la recette du revenu de cette année de l'oeuvre et fabrique de l'église SAINT-SULPICE, à la reine Marguerite, duchesse de VALOIS, de 10 livres pour une année d'arrérages d'une rente dûe chaque année par lad. dame à l'église SAINT-SULPICE, 31 août 1610; MC/ET/XXIII/121
      quittance; Saint-Sulpice, église
    - COMPAGNIE de JÉSUS § Constitution par le Révérend Père Jean TIAL, prêtre de la COMPAGNIE de JÉSUS étant en la maison des profès fondée à Paris rue Saint-Antoine, au nom du Révérend Père Recteur du collège de la COMPAGNIE de JÉSUS établi à La Flèche, au Révérend Père recteur du noviciat de la COMPAGNIE de JÉSUS établi en France, représenté par Guillaume TILLIER, religieux de la COMPAGNIE de JÉSUS, 2 septembre 1610; MC/ET/XXIII/121
    - MARGUERITE (reine) duchesse de VALOIS, demeurant en son hôtel au faubourg Saint-Germain-des-Prés, quai de Seine § Marché entre la reine MARGUERITE et Noël CAHUET, garde de son parc en son hôtel de Saint-Germain-des-Prés, pour faire tous les plants nécessaires à la fin de février prochain dans ledit parc, en arbres de différentes grosseurs., 10 septembre 1610; MC/ET/XXIII/121
    - DUBRAY (Toussaint) marchand libraire à Paris y demeurant en l'Université, rue Saint-Jacques § Décharge de Marthe de MORNAY, femme de Jean de JAUCOURT, chevalier seigneur de VILLARCEAU, demeurant au Vau près d'Avallon, à Toussaint DUBRAY et à Charles CHAPPELLAIN, aussi libraire en l'Université, des sommes de 34 et 54 livres, 11 septembre 1610; MC/ET/XXIII/121
      décharge; Dubray, Toussaint; Chappellain, Charles
    - BARBEDOR (Louis) maître écrivain, bourgeois de Paris § Mariage de Pierre GENTIL, marchand de vins à Paris, et de Geneviève PETIT, fille de Jean PETIT, marchand quincaillier sur le Pont Saint-Michel, en présence de Louis BARBEDOR allié de la future épouse., 12 septembre 1610; MC/ET/XXIII/121
      contrat de mariage; Barbedor, Louis (1589?-1670?); Petit, Geneviève; Gentil, Pierre; Petit, Jean
    - BOIS (marché de) § Promesse par Adrien BOISLET, marchand demeurant en Picardie, à Claude HAMFRAY, Jean LOISON, Jean GARNIER, Nicolas BRANCHE, tous maîtres tourneurs en bois à Paris, de fournir deux mille perches de bois de la grosseur indiquée, au port de l'Ecole, moitié à Noël, moitié au carême, moyennant 2 livres 10 sols par perche; (2 actes), 17 septembre 1610; MC/ET/XXIII/121
      promesse; Boislet, Adrien; Hamfray, Claude; Loison, Jean; Garnier, Jean; Branche, Nicolas
    - MOREL (Mathieu) maître éperonnier, bourgeois de Paris § Quittance de rachat par les RR.PP. Jésuites du collège de Clermont à. .., 5 octobre 1610; MC/ET/XXIII/121
      quittance; Morel, Mathieu
    - SAINT-LEU-SAINT-GILLES (église) § Transaction entre Dom René HAZON, religieux et prieur de Saint-Denis-de-la-Chartres, curé primitif de la chapelle paroissiale Saint-Gilles-Saint-Leu fondée en la nef dud. prieuré, et les marguilliers de ladite chapelle. (2 actes), 6 octobre 1610; MC/ET/XXIII/121
    - MARGUERITE (reine) duchesse de VALOIS et autres lieux, demeurant en son hôtel rue et sur le quai de Seine § Transport par la reine MARGUERITE à Charles et Daniel ROBIN de la somme de 10 000 écus pour pareille somme reçue ce jour; Bail à rente par les RR.PP. Augustins réformés déchaussés de certaines terres faisant partie de la fondation à eux faite par la reine MARGUERITE., 8 octobre 1610 - 19 octobre 1610; MC/ET/XXIII/121
      transport de droits; bail; Marguerite, reine
    - AUGUSTINS réformés déchaussés (Religieux) § Bail à rente par les RR.PP. de la petite rue de Seine, suivant fondation à eux faite par la reine Marguerite, duchesse de VALOIS le 26 septembre 1609, en raison de ce que certaines terres faisant partie de ces héritages leurs sont inutiles, à Thomas EMERY, maître couvreur de maisons demeurant[en la maison du sieur de VARIE, maître tuilier, sise au faubourg Saint-Germain-des-Prés,] en la maison du sieur de VARIE, maître tuilier, sise au faubourg Saint-Germain-des-Prés, rue de la Grenouillère, paroisse Saint-Sulpice,]à raison de 8 sols par toise de rente annuelle de 90 toises des dites terres donnant sur la rue ladite reine a nommé la rue Jacob Religieux AUGUSTINS réformés déchaussés[soit 36 livres de rente, et sur ces terres .. a promis bâtir dans un an une maison.], 19 octobre 1610; MC/ET/XXIII/121
      bail; Varicq, M. de; Emery, Thomas
    - GAZIL (Raoul de) Docteur régent en la faculté de Théologie, protonotaire du Saint-Siège apostolique, conseiller aumônier et prédicateur ordinaire du Roi, curé de Saint-Jacques-de-la-Boucherie, y demeurant § Transport par Raoul de GAZIL aux RR.PP. du collège de Clermont, de 60 livres de rente., 20 octobre 1610; MC/ET/XXIII/121
      transport de droits; Gazil, Raoul de
    - PETIT (Jean) marchand quincaillier, bourgeois de Paris, demeurant sur le Pont Saint-Michel § Bail par .. à Robert FRANQUET, marchand mercier-plumassier sur ledit pont, d'une boutique dépendant de la maison du bailleur, ayant ouverture du côté du Marché neuf, 8 novembre 1610; MC/ET/XXIII/121
      bail; Petit, Jean
    - PONT SAINT-MICHEL § Bail pour 4 ans par Jean PETIT, marchand quincaillier à Robert FRANQUET, marchand mercier-plumassier, tous deux demeurant sur le PONT SAINT-MICHEL, d'une boutique dépendant de la maison du bailleur, ayant ouverture tant sur le PONT SAINT-MICHEL que sur le marché neuf, moyennant six vingts livres de loyer annuel., 8 novembre 1610; MC/ET/XXIII/121
      bail; Franquet, Robert
    - MARGUERITE (reine) duchesse de VALOIS, demeurant en son hôtel faubourg Saint-Germain-des-Prés, quai de Seine § Obligation de la reine MARGUERITE envers Corneille et Nicolas ROGIER, Paul MERCIER, marchands joailliers, bourgeois de Paris, de 6 090 livres pour vente de vaisselle d'argent et de pierreries., 18 novembre 1610; MC/ET/XXIII/121
      acte de vente; obligation; Marguerite, reine; Rogiers, Nicolas; Rogiers, Corneille
    - PRÉVOST (François) maître brodeur rue de la Pelleterie, enseigne du Croissant § Apprentissage de Philippe de PARIS CHEZ..., 25 novembre 1610; MC/ET/XXIII/121
      contrat d'apprentissage; Prévost, François
    - BRODEUR (Me) (Apprentissage) § Mise en apprentissage par Emmanuel de PARIS gagne-denier rue de la Pelleterie, pour 6 ans, de Philippe de PARIS son fils âgé de 12 ans, chez François PREVOIST. .. dite rue,[ de la rue Pelleterie enseigne du Croissant] sans débours, 25 novembre 1610; MC/ET/XXIII/121
      contrat d'apprentissage; Paris, Emmanuel de; Prevost, François
    - BONFONS (Nicolas) marchand libraire, bourgeois de Paris, demeurant rue Neuve-Notre-Dame et Catherine RUELLE, sa femme § Constitution par Nicolas BONFONS à Mathurin EGROT, huissier du Roi à la cour des Monnaies, de 37 livres 10 sols de rente, moyennant 600 livres, 3 décembre 1610; MC/ET/XXIII/121
      constitution de rente; Bonfons, Nicolas; Egrot, Mathurin
    - SARDINI (Marc-Antoine) gentilhomme lucquois § Ratification par Marc-Antoine SARDINI d'un acte fait au nom et comme ayant cession et transport de Jacques et Félix SARDINI, le 23 août 1609., 13 décembre 1610; MC/ET/XXIII/121
      ratification; Sardini, Marc-Antoine
    - GOURNAY (Marguerite de) fille de Jean de GOURNAY, mégissier à Mantes et de Françoise DAVENNE, demeurant chez Noël de GOURNAY, maître tondeur de draps à Paris rue Cocatrix, son oncle. § Mariage de Jean LE BLOND, sergent en la justice de Saint-Germain-des-Prés, et de Marguerite de GOURNAY. Parmi les témoins: Jean de GOURNAY,[ en présence de Jean de GOURNAY, témoin et ami de la future épouse.] maître barbier-chirurgien à Paris., 16 décembre 1610; MC/ET/XXIII/121
      contrat de mariage; Gournay, Marguerite de; Gournay, Jean de; Le Blond, Jean
    - SAINT-GERMAIN-des-PRÉS (faubourg) § Vente par François LE COQ, conseiller en Parlement et Marie MARBAULT, sa femme, demeurant rue de Seine, de lieux dépendant de leur maison, à la reine Marguerite, duchesse de VALOIS, et touchant son hôtel. (2 actes), 16 décembre 1610; MC/ET/XXIII/121
      acte de vente; Saint-Germain-des-Prés, faubourg
    - MARGUERITE (reine) duchesse de VALOIS et autres lieux § Vente par François LE COQ, conseiller du Roi en sa cour de Parlement, demeurant faubourg Saint-Germain, rue de Seine, et Marie MARBAULT, sa femme, à la reine MARGUERITE de lieux dépendant de leur maison, grande porte cochère, cours, etc... qui tiennent à l'hôtel de la reine MARGUERITE moyennant 36 000 livres. Déclaration et promesse de la reine MARGUERITE aud. LECOQ, 16 décembre 1610; MC/ET/XXIII/121
      acte de vente; déclaration; Marguerite, reine
    - LE MAY (Gilles) Imprimeur à Paris § Mariage de Jacques LEFEBURE, maître fourbisseur à Paris, et de Marguerite de LA MOTTE, fille de Jacques de LA MOTTE, maître faiseur d'instruments de musique à Paris,[ rue de la Juiverie et de défunte Sainte ECHALLIER, Ière femme dud. de LA MOTTE actuellement mari de Gabrielle FAUCHARD] en présence de Gilles LE MAY cousin de la future épouse., 21 décembre 1610; MC/ET/XXIII/121
      contrat de mariage; Le May, Gilles; La Motte, Marguerite de
    - ANGOULLEVANT (François) maître serrurier et serrurier ordinaire des Bâtiments du Roi § Mariage de Jacques LEFEBURE, maître fourbisseur à Paris et de Marguerite de LA MOTTE, fille de Jacques de LA MOTTE, maître faiseur d'instruments de musique à Paris, en présence de. .. cousin de la future épouse., 21 décembre 1610; MC/ET/XXIII/121
      contrat de mariage; Angoullevant, François
    - LEFÉBURE (Arnoul) maître serrurier à Paris § Mariage de Jacques LEFEBURE, maître fourbisseur à Paris, et de Marguerite de LA MOTTE, fille de Jacques de LA MOTTE, maître faiseur d'instruments de musique à Paris, en présence d'... beau-frère de la future épouse., 21 décembre 1610; MC/ET/XXIII/121
      contrat de mariage; Lefébure, Arnoul; Lefébure, Jacques; La Motte, Marguerite de
    - MARGUERITE (reine) duchesse de VALOIS § Transaction entre la reine MARGUERITE et Jean CARREL, écuyer, au sujet de sommes à lui dûes par la reine MARGUERITE, 23 décembre 1610; MC/ET/XXIII/121
  - Minutes. 1611, janvier - juin, janvier - juin 1611; MC/ET/XXIII/122
    - MARGUERITE (reine) duchesse de VALOIS et autres lieux § quittance pour arrérages de rente par Pierre BOCQUET, secrétaire de la chambre du Roi, maître écrivain, bourgeois de Paris, à la reine MARGUERITE; Obligation de la reine MARGUERITE envers les sieurs ROGIERS et LE MERCYER, marchands joailliers à Paris. Autre envers LE CAMUS., 3 janvier 1611 - 8 janvier 1611; MC/ET/XXIII/122
      obligation; quittance; Marguerite de Valois (reine de France, 1553-1615); Bocquet, Pierre
    - MARGUERITE (reine) duchesse de VALOIS, étant en son hôtel faubourg Saint-Germain-des-Prés, sur le quai de Seine § Transport par la reine MARGUERITE à Charles ROBIN, de la somme de 7 500 écus, moyennant pareille somme remise ce jour. Autre transport aud. ROBIN de 5 946 écus prêtée par ce dernier pour continuer les bâtiments de son hôtel. Donation par la reine MARGUERITE à Charles et Bonnaventure QUANTIN de 2000 écus., 8 janvier 1611; MC/ET/XXIII/122; 2 actes
      donation; Marguerite de Valois (reine de France, 1553-1615)
    - AUGUSTINS réformés déchaussés § Mainlevée par Jean CARREL, demeurant rue des Lavandières près de la Place Maubert, des saisies faites sur les héritages données par la reine Marguerite, duchesse de VALOIS, aux AUGUSTINS réformés déchaussés en la petite rue de Seine. (A la suite: 1611, 25 janvier, reconnaissance de cette mainlevée par le Frère François AMET, procureur général des AUGUSTINS réformés déchaussés, 19 janvier 1611; MC/ET/XXIII/122
      reconnaissance; Marguerite de Valois (reine de France, 1553-1615); Carrel, Jean; Amet, François
    - CONFRÉRIE NOTRE-DAME (grande) § Plusieurs actes de MM. les prêtres, confrères et sieurs de la grande CONFRÉRIE NOTRE-DAME; Remise d'un inventaire des titres et papiers de la grande CONFRÉRIE NOTRE-DAME, 1er février 1611 - janvier 1611; MC/ET/XXIII/122
      inventaire
    - Procuration de Jacques SANSON, marchand demeurant à Soisy Malesherbes en Beauce, à présent logé chez Jean SANSON, son frère, marchand teinturier en soie, pour s'insérer en faux contre les déclarations et procès verbal dressé par Aignan BENOIST, lieutenant en la Justice de Malesherbes qui prétend que led. SANSON a blasphémé, fait des menaces et arraché la barbe dud. BENOIST pour obtenir l'exemption de la taille., 10 février 1611; MC/ET/XXIII/122
      procuration; déclaration; Sanson, Jacques; Benoist, Aignan
    - MARGUERITE (reine) duchesse de VALOIS, demeurant rue des Gravilliers § Rétrocession par Marie SARRAZIN, veuve de Jean PEROU, pourvoyeur du roi et de la reine MARGUERITE demeurant rue des Gravilliers, à la reine MARGUERITE., 11 février 1611; MC/ET/XXIII/122
      Marguerite de Valois (reine de France, 1553-1615) (reine); Sarrazin, Marie; Perou, Jean
    - MARGUERITE (reine) duchesse de VALOIS, demeurant en son hôtel rue et sur le quai de Seine § Vente par la reine MARGUERITE à Jacques LANGLOIS, marchand bourgeois de Paris, de toutes les coupes de bois, de haute futaie et taillis, broussailles et buissonnailles des grands chemins et forêts de son duché de Valois, moyennant 28 000 livres., 11 février 1611; MC/ET/XXIII/122
      acte de vente; Marguerite de Valois (reine de France, 1553-1615) (reine); Langlois, Jacques
    - AUGUSTINS réformés déchaussés § Bail à rente par les RR.PP AUGUSTINS réformés déchaussés résidant au monastère fondé par la Reine Marguerite, duchesse de VALOIS, petite rue de Seine, à Nicolas LE PRESTRE, secrétaire ordinaire du Roi, de 220 toises donnant sur la rue que l'on nommera Jacob, moyennant 88 livres de rente annuelle et à la condition que la petite rue de Seine demeurera libre pour le passage des RR.PP AUGUSTINS réformés déchaussés et de ladite Reine., 12 février 1611; MC/ET/XXIII/122
    - MACONNERIE (Marché de) § Devis d'ouvrages de maçonnerie pour le dortoir des Pères Feuillants, suivant un plan et dessin qui en a été fait, et marché par Gervais GRAPIN, maçon à Gisors, aux RR. PP. Feuillant du Monastère Saint-Bernard, fondé au faubourg Saint-Honoré, moyennant 4 livres 10 sols la toise, plus promesse de faire tout le pavé de terre cuite en tout le monastère, aux endroits nécessaires, et de la même façon que celui de la nef de l'église, moyennant 6 livres par toise., 16 février 1611; MC/ET/XXIII/122
      devis; marché; Grapin, Gervais; maçon
    - CHARPENTERIE (marché de) § Devis par Pierre BAILLEUL, charpentier au faubourg Saint-Honoré, des ouvrages de charpenterie à faire suivant un dessin au dortoir des RR.PP. Feuillants du monastère Saint-Bernard audit faubourg, et marché moyennant 85 livres par cent de bois., 23 février 1611; MC/ET/XXIII/122
      devis; Bailleul, Pierre; charpentier
    - MARGUERITE (reine) duchesse de VALOIS, comtesse de SENLIS et autres lieux, étant en son hôtel au faubourg Saint-Germain-des-Prés, rue de Seine § Transaction entre la reine MARGUERITE et Robert de MANDELOT écuyer, gentilhomme servant, suivant la reine MARGUERITE pour la recherche des malversations commises au duché de Valois et le partage des deniers qui en proviendront., 1er mars 1611; MC/ET/XXIII/122
      partage; accord; Marguerite de Valois (reine de France, 1553-1615) (reine); Mandelot, Robert de
    - MARGUERITE (reine) duchesse de VALOIS § Rétrocession par Jean FONTAINE, bourgeois de Paris et Jean de LA PLACE, à la reine MARGUERITE, de tout ce qui reste à couper des bois de parc de Boulogne à eux vendus par la reine MARGUERITE le 12 février 1610, 11 mars 1611; MC/ET/XXIII/122
      Marguerite de Valois (reine de France, 1553-1615) (reine); Fontaine, Jean; La Place, Jean de
    - FEUILLANTS (Monastère Saint-Bernard des RR.PP.) au faubourg Saint-Honoré § Bail par les Monastère Saint-Bernard des RR.PP. FEUILLANTS pour 3 ans, à Pierre BAILLEUL charpentier, d'une maison touchant au Monastère Saint-Bernard des RR.PP. FEUILLANTS, moyennant 400 livres de loyer annuel., 17 mars 1611; MC/ET/XXIII/122
      bail; Bailleul, Pierre
    - TIRAQUEAU (Hilaire) conseiller et maître des requêtes ordinaire de hôtel de la reine Marguerite, demeurant rue Geoffroy-l'Asnier § Transaction entre Hilaire TIRAQUEAU et Robert de MANDELOT, écuyer, gentilhomme servant ordinaire de la dite reine., 17 mars 1611; MC/ET/XXIII/122
      accord; Tiraqueau, Hilaire; Mandelot, Robert de
    - Supplique de Etienne DENYS, messager ordinaire de la ville de Bellême à Paris, qui alors que le 27 février dernier il s'en retournait en son hôtellerie de Versailles,' il a été attaqué et dévalisé par 5 hommes armés et bastonné' en un certain petit bois proche de Meudon. Certains paquets ont été volé, dont un appartenant à Pasquier BARAT et dans lequel se trouvaient plusieurs papiers. .., 19 mars 1611; MC/ET/XXIII/122
      Denys, Etienne; Barat, Pasquier
    - MARGUERITE (reine) duchesse de VALOIS § Rétrocession par Charles ROBIN, demeurant rue des Mauvaises Paroles, se faisant fort d'Isaac DU CANDAL, conseiller, notaire, secrétaire du Roi, à la reine MARGUERITE, de la somme de 20 000 livres à prendre sur la recette général de Bordeaux. Autre de 5 946 écus, 36 sols., 28 mars 1611; MC/ET/XXIII/122
      Marguerite de Valois (reine de France, 1553-1615) (reine); Robin, Charles; Du Candal, Isaac
    - TACONNET (Henry) Principal clerc de Louis FOURNIER, procureur en la cour de Parlement, fils de défunt Nicolas TACONNET, Marchand bourgeois de Paris, et de Jeanne TOUCHET § Mariage d'Henry TACONNET et de Louise FOURNIER, fille dud. Louis FOURNIER. Parmi les témoins: Léon THOMAS maître des oeuvres de couverture des bâtiments du Roi beau-frère de Henry TACONNET à cause de Marguerite TACONNET, sa femme., 30 mars 1611; MC/ET/XXIII/122
      contrat de mariage; Fournier, Louise; Taconnet, Henri; Thoas, Léon
    - MARGUERITE (reine) duchesse de VALOIS, comtesse d'AGENOIS, CONDONOIS et autres lieux § Déclaration de Jean-Paul de LUSSAN, chevalier des ordres du Roi, conseiller en tous ses conseils, capitaine de 50 hommes d'armes de S.M. sénéchal d'Agenois et Condomois, gouverneur des pays et ville de Blaye, à présent logé à Paris rue de Grenelle, à la reine MARGUERITE, 5 avril 1611; MC/ET/XXIII/122
      déclaration; Marguerite de Valois (reine de France, 1553-1615) (reine); Lussan, Jean-Paul de
    - MARGUERITE (reine) duchesse de VALOIS et autres lieux § Quittance de Pierre BOCQUET, secrétaire de la chambre du Roi, maître écrivain, bourgeois de Paris, à la reine MARGUERITE; Transport de la reine MARGUERITE à François JACOB, bourgeois de Paris, de 25 500 livres, qui lui a remis ce jour 4 500 écus., 9 avril 1611 - 22 avril 1611; MC/ET/XXIII/122
      quittance; Marguerite de Valois (reine de France, 1553-1615) (reine); Bocquet, Pierre; Jacob, François
    - MARGUERITE (reine) duchesse de VALOIS § Rétrocession par Etienne de GOUTE, avocat en la cour de Parlement, à la reine MARGUERITE de ses droits sur les offices des 4 greffes des élections d'Agenois, CONDOMOIS, ROUERGE, Rivière et Verdun; Transport par la reine MARGUERITE à Antoine LAMY, Robert GENAULT et Charles GUISTON, marchands bourgeois de Paris, de 3 500 écus, 21 avril 1611 - 22 avril 1611; MC/ET/XXIII/122
      Marguerite de Valois (reine de France, 1553-1615) (reine); Goute, Etienne de; Lamy, Antoine; Genault, Robert; Guiston, Charles
    - COMPAGNIE de JESUS § Reconnaissance par Etienne BRISSE, conseiller du Roi, auditeur en sa chambre des comptes, d'une promesse de paiement à Révérend Père Jacques PERARD, prêtre de la COMPAGNIE de JESUS et recteur du collège de Caen; Déclaration de Jean de MACHAULT, recteur du collège de la COMPAGNIE de JESUS fondé en l'Université de Paris et par ledit Révérend Père PERARD, 29 avril 1611; MC/ET/XXIII/122
      reconnaissance; déclaration
    - MONTMARTRE (Abbaye Notre-Dame de) § Deux prises de possession par Michel GIFFARD, prêtre du diocèse du Maine et Jean TESNIERE, prêtre du diocèse d'Angers, des Iere et seconde chapelles fondées en la basse chapelle de l'église des Martyrs, sous ledit Montmartre, et dépendant de l'Abbaye Notre-Dame de MONTMARTRE, en présence de François de VABRES, s'occupant des affaires de dame Marie de BEAUVILLIERS, abbesse de l'Abbaye Notre-Dame de MONTMARTRE., 2 mai 1611; MC/ET/XXIII/122
      Giffard, Michel
    - MARGUERITE (reine) Duchesse de VALOIS et autres lieux, demeurant en son hôtel sur le quai de Seine § Rétrocession par la reine MARGUERITE à René BRIANT et Pierre ROBIN, fournissant l'argenterie du Roi, bourgeois de Paris, de 15 900 livres; Déclaration par Antoine LOYE, comme quoi il avait reçu de feu Bertrand BERTHENIER, receveur du duché de VALOIS, la somme restant à payer sur la vente de la maison du jeu de paume du Roi Charles, sur le quai de Seine, à la reine MARGUERITE, 4 mai 1611 - 9 mai 1611; MC/ET/XXIII/122
    - JEU de PAUME du roi Charles Quai de Seine § Déclaration au sujet de la vente d'une maison et JEU de PAUME du roi Charles faite le 4 mai 1607, devant Guillard et Bontemps, à la reine Marguerite, duchesse de VALOIS, touchant son hôtel., 9 mai 1611; MC/ET/XXIII/122
      acte de vente; déclaration